臺灣板橋地方法院刑事判決　　　　　　　 94年度訴字第372號
公　訴　人　臺灣板橋地方法院檢察署檢察官
被　　　告　甲○○○○○○○
上列被告因偽造文書等案件，經檢察官聲請以簡易判決處刑（93
年度偵字第8899號），本院改依通常程序審理，被告於準備程序
對被訴事實為有罪之陳述，經本院合議庭裁定改行簡式審判程序
，判決如下：
    主  文
吳承峻連續行使偽造私文書，足以生損害於他人，處有期徒刑肆
月，如易科罰金，以佰元折算壹日；如附表所示信用卡簽帳單
商店存根聯上偽造「乙○○」簽名壹枚沒收。
    事  實
一、甲○○○○○○○，其於民國﹙下同）92年10月29日，在臺
    北縣永和市○○○路某處，見脫離乙○○持有之信用卡共五
    張（計有中國信託銀行二張、台新銀行、花旗銀行、萬通銀
    行、國泰銀行各乙張﹙上開信用卡係乙○○於92年10月29日
    晚間7 時許，在住處發現遭竊）掉落該處，於拾取後，竟意
    圖為自己不法之所有，基於侵占脫離本人持有之物之犯意，
    將其中之卡號0000000000000000號中國信託銀行信用卡乙張
    、及未簽名之另張信用卡予以侵占入己﹙餘卡則仍棄放於同
    縣市○○○路上）。吳承峻並意圖為自己不法所有，基於詐
    欺取財及偽造並行使偽造私文書概括犯意，未經乙○○同意
    ，即持上開拾得之卡號0000000000000000號中國信託銀行信
    用卡，連續盜刷消費二次，均足以生損害於中國信託銀行及
    乙○○。其犯罪時地方法如下：第一次，係於92年10月29日
    16 時35 分，至臺北縣三重市○○○路55號2 樓「燦坤３Ｃ
    三重店」，持該信用卡刷卡消費新臺幣（下同）2790元，其
    於信用卡簽帳單一式兩聯﹙持卡人收執聯、商店存根聯）上
    利用自動複寫功能偽簽「乙○○」簽名計2 枚，以偽造信用
    卡簽帳單，隨後持向「燦坤３Ｃ三重店」店員行使之，致使
    該店店員及中國信託銀行不查陷於錯誤，誤為乙○○本人或
    其授權刷卡，而同意交付價值2790元之商品予吳承峻。第二
    次，則係於同日18時28分許，吳承峻駕駛向案外人蔡西端租
    用之車號7E－2723號自用小客車，至臺北縣三重市○○路○
    段1 號中國石油股份有限公司﹙下稱中油公司）重陽路加油
    站加油，亦持上述信用卡支付加油款500 元，其連續於信用
    卡簽帳單一式兩聯﹙持卡人收執聯、商店存根聯）上利用自
    動複寫功能偽簽「乙○○」簽名計2 枚，以偽造信用卡簽帳
    單，隨後連續持向中油公司重陽路加油站服務人員行使之，
    致使該服務人員及中國信託銀行不查陷於錯誤，誤為乙○○
    本人或其授權刷卡，而同意交付價值500 元之汽油予吳承峻
    。而吳承峻在上開犯行得逞後即將前所侵占之二張信用卡丟
    棄在臺北縣三重市某路邊。嗣於同日下午乙○○接獲台新銀
    行來電詢問有無刷卡消費，始驚覺其上述信用卡全數遭竊，
    乃報警處理進而循線查出上情。
二、案經臺北縣政府警察局永和分局報請臺灣板橋地方法院檢察
    署檢察官偵查起訴。
    理  由
一、訊據被告吳承峻對於上開犯罪事實已於本院審理時坦承不諱
    ，核與告訴人乙○○於警詢時指述之情節相符，並有警方訪
    查中油公司重陽路加油站站長林明德之紀錄表、中國信託銀
    行出具之卡號0000000000000000號信用卡消費明細（共二筆
    ）表、偽造之中油公司重陽路加油站乙○○簽帳單商店存根
    聯乙紙、被告向蔡西端租用車號7E－2723號自用小客車之借
    用約定書（均影本）在卷足資佐證，本件事證明確，被告犯
    行堪以認定。
二、核被告所為，係犯刑法第337 條之侵占脫離本人持有之物罪
    （聲請簡易判決處刑書誤植為侵占遺失物罪，應予更正）、
    刑法216條、第210條之行使偽造私文書罪、第339條第1項之
    詐欺取財罪。被告於信用卡簽帳單上偽造「乙○○」簽名為
    偽造該私文書之部分行為，其偽造後加以行使，偽造之低度
    行為為行使之高度行為所吸收，不另論罪。被告兩度行使偽
    造私文書、詐欺取財犯行，時間緊接，手法相同，又分係犯
    同一犯罪構成要件之罪，顯均係基於概括犯意反覆為之，皆
    為連續犯，應各以一罪論並俱依法加重其刑。被告所犯侵占
    脫離本人持有之物罪、連續行使偽造私文書、連續詐欺取財
    三罪間，有方法目的牽連犯關係，應從一重罪之連續行使偽
    造私文書罪處斷。爰審酌被告犯罪動機、目的、手法、所獲
    利益、對被害人損害程度及犯罪後坦承犯行之態度等一切情
    狀，量處如主文所示之刑，並諭知如易科罰金之折算標準，
    以資懲儆。被告如事實欄所示在中油公司重陽路加油站加油
    時所偽造信用卡簽帳單商店存根聯上偽造「乙○○」簽名1
    枚（見93年度核退字第1635號偵查卷第24頁影本，內容詳如
    附表）為偽造署名，應依刑法第219 條規定沒收，至被告所
    執因犯罪所得持卡人收執聯，被告已將之丟棄滅失，據被告
    陳明在案，是以不論該收執聯或其上偽造「乙○○」簽名，
    均無庸宣告沒收；另被告在「燦坤３Ｃ三重店」所偽造信用
    卡簽帳單持卡人收執聯，因被告亦已將其丟棄滅失，同據被
    告陳明在案，而其商店存根聯，經本院兩度去函「燦坤３Ｃ
    三重店」請其查詢提供，均查無該信用卡交易存證，有本院
    公函及辦理刑事案件電話查詢紀錄表在卷可憑，堪認該商店
    存根聯亦已滅失不存。從而，上述屬被告所有犯罪所得信用
    卡簽帳單持卡人收執聯，及該收執聯與商店存根聯上偽造「
    乙○○」簽名亦無庸宣告沒收之，附此說明。
三、末按，除被告所犯為死刑、無期徒刑、最輕本刑為3 年以上
    有期徒刑之罪或高等法院管轄第一審案件者外，於準備程序
    進行中，被告先就被訴事實為有罪之陳述時，審判長得告知
    被告簡式審判程序之旨，並聽取當事人、代理人、辯護人及
    輔佐人之意見後，裁定進行簡式審判程序，刑事訴訟法第27
    3 條之1 第1 項定有明文。查本案經本院依刑事訴訟法第45
    1 條之1 第4 項但書、第452 條規定，改依通常程序審理後
    ，因被告所涉犯罪及其法定本刑合於上開行簡式審判程序要
    件，被告於本院94年7 月11日準備程序進行中，復就被訴事
    實為有罪之陳述，經告知被告簡式審判程序之旨，被告及公
    訴人對於本件改依簡式審判程序審理亦均表示同意，是本院
    依前揭規定，裁定本件進行簡式審判程序，併此敘明。
據上論斷，應依刑事訴訟法第299 條第1 項前段、第273 條之1
第1 項，刑法第56條、第337 條、第216 條、第210 條、第339
條第1 項前段、第55條、第41條第1 項前段、第219 條，罰金罰
鍰提高標準條例第1 條前段、第2 條，判決如主文。
本案經檢察官楊仲農到庭執行職務。
中　　華　　民　　國　　94　　年　　7　　月　　25 　　日
                  刑事第第七庭    法  官  陳恆寬
以上正本證明與原本無異
如不服本判決應於送達後10日內向本院提出上訴狀
                                  書記官  王春森
中　　華　　民　　國　　94　　年　　8 　　月　　3 　　日
附表
發卡銀行    受理信用卡刷卡商號   卡號及刷卡日期  金額
中國信託    中國石油股份有限公司 92年10月        500元
商業銀行    重陽路加油站         29日18時
                                 28分
                                 卡號0000000000
                                 000000
附錄本案論罪科刑法條全文：
刑法第三百三十七條
意圖為自己或第三人不法之所有，而侵占遺失物、漂流物或其他
離本人所持有之物者，處五百元以下罰金。
刑法第二百一十六條
行使第二百十條至第二百十五條之文書者，依偽造、變造文書或
登載不實事項或使登載不實事項之規定處斷。
刑法第二百一十條
偽造、變造私文書，足以生損害於公眾或他人者，處五年以下有
期徒刑。
刑法第三百三十九條
意圖為自己或第三人不法之所有，以詐術使人將本人或第三人之
物交付者，處五年以下有期徒刑、拘役或科或併科一千元以下罰
金。
以前項方法得財產上不法之利益或使第三人得之者，亦同。
前二項之未遂犯罰之。
